# 请教陈版，买赠活动业务处理

提问人：dotaauditor 时间：2018-05-02 16:22:06
背景：商贸公司甲针对商品A面向客户开展优惠活动，活动政策为凡累计购买A满 100 件，赠送 5 件A商品， 5 件B商品。 客户乙于 3 月份采购A商品 60 件， 4 月份采购A商品 40 件，累计采购 100 件。 5 月份，甲将赠品赠送给乙。 A商品采购成本 1000 元，售价 1400 元；B商品采购价格 200 元，售价 250 元。 问题：请教陈版及各位大神，甲在 5 月份将赠品出库，赠送给乙，会计上应如何处理？

回答人：chenyiwei
可参考《瑞华研究 2010 ～ 2016 汇编》之“问题2-1-52（实物返利的会计处理）”所述原则处理。 在 4 月末确定乙公司满足返利支付条件后，就乙公司应得的赠送商品（实物返利）的公允价值与 100 件A商品的公允价值的相对比例，对客户乙公司支付的 100 件A商品的货款进行合理分配，确认预收账款，到 5 月份交付赠品时，相应确认销售收入（其金额为上述 100 件A商品价款中分配给赠品的金额），同时按赠品的实际成本结转主营业务成本。

提问人：跨度防护 时间：2018-05-02 22:04:54
对于赠品，不能采取视同销售的账务处理原则吗？即 4 月份确认 100 件的收入， 5 月份将赠品计入销售费用。

回答人：chenyiwei
不可以这样理解。此时的赠品并非真正的无偿赠送，实质是与正常商品的捆绑销售，也可以理解为数量折扣。